【裁判字號】    95,交抗,111
【裁判日期】    950227
【裁判案由】    違反道路交通管理處罰條例
【裁判全文】
臺灣高等法院交通事件裁定             95年度交抗字第111號
抗  告  人    臺北市交通事件裁決所
即原處分機關
受處分人    甲○○
即異議人
上列抗告人因受處分人違反道路交通管理處罰條例案件，不服臺
灣臺北地方法院，中華民國94年12月30日所為裁定（94年度交聲
字第1292號），提起抗告，本院裁定如下：
    主  文
抗告駁回。
    理  由
一、原裁定如附件。
二、本件抗告意旨略以：異議人甲○○所有P96-469 號重型機車
    於民國94年6 月13日12時45分停放臺北市○○○路路邊公有
    收費停車場，經本市停車管理處（下稱停管處）管理員當日
    巡場時已掣發補繳單夾訂於車上，應於期限內查詢補費，且
    收費路段均已公告於公報及里長辦公室，另各場告示牌明載
    查詢補繳方式，該處處理程序應已終結，始依行為時法令逕
    行舉發，惟車輛所有人收訖違規通知單並未至原處分機關告
    知違規駕駛人姓名、身分證統一編號及住址，抗告人依道路
    交通管理處罰條例第85條第3 項規定處罰該汽車所有人，異
    議人非所受處分人，且原處分機關以行為時法令為裁罰依據
    並無不合，請撤銷原裁定以維法令之安定性云云。
三、經查：(一)關於異議人為受處分人部分；按本條例之處罰，受
    舉發違反道路交通管理事件之受處罰人，認為受舉發之違規
    行為應歸責他人者，應於舉發違反道路交通管理事件通知單
    應到案日期前，檢附相關證據及應歸責人相關證明文件，向
    處罰機關告知應歸責人，處罰機關應即另行通知應歸責人到
    案依法處理。逾期未依規定辦理者，仍依本條例各該違反條
    款規定處罰，修正道路交通管理處罰條例第85條第1 項定有
    明文（違反道路交通管理事件統一裁罰標準及處理細則第24
    條原規定「逕行舉發違反道路交通管理事件，經汽車所有人
    依通知單之應到案日期前到案，共告知違規駕駛人姓名、身
    分證統一編號及住址者，處罰機關應即另行通知違規駕駛人
    到案依法處理；逾應到案日期，處罰機關應依本條例第85條
    第3項規定處罰該汽車所有人）。本件係爭P96-469號重型機
    車為異議人所有，異議人即受處分人並不否認，僅抗辯伊從
    未將上揭機車停放在上開路邊公有收費停車場，亦從未收到
    停管處寄發之繳費通知單云云，是抗告人於異議人逾期未告
    知違規駕駛人而逕行依上開規定處罰該機車所有人，依法應
    無不合。抗告意旨謂異議人非受處分人，前後矛盾，且非異
    議人所爭執，顯非可採。(二)關於新、舊法比較問題：原裁定
    已於理由四之(一)及(二)分二段說明至詳，此亦較符合甫於95年
    2月5日開始施行之行政罰法立法本旨並兼顧人民基本權利之
    保障。抗告意旨略以：本件應依「實體從舊，程序從新」原
    則處理，殊不知寄發繳費通知單不就是屬於程序事項，原裁
    定意旨要求抗告人依新修正之道路交通管理處罰條例第56條
    第2 項規定處理，要無不合。本件抗告為無理由，應予駁回
    。
據上論結，應依道路交通案件處理辦法第26條，刑事訴訟法第41
2條，裁定如主文。
中    華    民    國    95    年    2     月    27    日
                  交通法庭審判長法  官  蔡 長 溪
                                法  官  林 俊 益
                                法  官  陳 春 秋
以上正本證明與原本無異。
不得再抗告。
                                書記官  李 家 敏
中    華    民    國    95    年    3     月    3     日


司法院資訊處製作；財團法人民間司法改革基金會備份。
